【裁判字號】    89,易,62
【裁判日期】    890421
【裁判案由】    竊盜
【裁判全文】
臺灣雲林地方法院刑事判決
    公  訴  人  臺灣雲林地方法院檢察署檢察官
    被      告  乙○○
右列被告因竊盜案件，經檢察官提起公訴（八十八年度偵字第六０九六號），本院判
決如左：
    主  文
乙○○竊盜，處有期徒刑捌月。
    事  實
一、乙○○有毀損、傷害、脫逃、竊盜等多次犯罪前科，素行不端，居無定所，且無
    正當職業。竟意圖為自己不法之所有，於民國八十八年十一月二十三日十九時左
    右，在雲林縣西螺鎮西螺果菜市場內，乘甲○○所有之ＫＧ－一０六號、光陽牌
    黑銀色一九九二年份重型機車鑰匙未取下而竊取之，得手後藏放在雲林縣西螺鎮
    復興電台廢棄宿舍其浪居之處所旁，嗣於八十八年十二月五日上午十一時三十分
    許，在其住居處所為警查獲該部機車，並在其睡覺床上查獲機車鑰匙。
二、案經雲林縣警察局西螺分局移報臺灣雲林地方法院檢察署檢察官偵查起訴。
    理  由
一、本件被告乙○○於審理中雖極力否認有竊取上揭機車犯行，並辯稱：伊在為警查
    獲之廢棄宿舍住宿有二個多月，開始去住時即已發現該部機車停放於該處，伊並
    未偷竊機車云云。惟查：車號ＫＧ－一０六號、光陽牌黑銀色一九九二年份重型
    機車，係被害人甲○○之夫吳順寶所有，於八十八年十一月二十三日十九時左右
    ，在雲林縣西螺鎮西螺果菜市場內，因機車鑰匙未取下而被竊取之，此經被害人
    甲○○於警訊中陳述至為明確，並有該機車之行車執照影本一件附於警卷可佐。
    而該部機車，嗣後於同年十二月五日上午十一時三十分許，在雲林縣西螺復興電
    台廢棄宿舍被告浪居之處所旁，為警查獲該部機車，並在被告睡覺床上查獲機車
    鑰匙等情，亦為被告所自承，且經證人即查獲之警員程偉皇於偵查中證述屬實，
    並有物領據一份附卷足憑。參酌被告於警訊中供承有順手拿取機車鑰匙，而被
    害人之機車在被告住處近旁尋獲，鑰匙在被告床上找到，及該機車於八十八年十
    一月二十三日失竊，至同年十二月五日被尋獲，合計只有十二日，被告竟謂在查
    獲前二個多月已看到該機車停放於查獲地點，所為辯解顯不實在等情，綜合判斷
    ，本件有足夠證據證明被告竊取該機車，被告之竊盜犯行足堪認定。
二、核被告所為，係犯刑法第三百二十條第一項之罪。爰審酌被告有毀損、傷害、脫
    逃、竊盜等多次犯罪前科，素行不端，居無定所，且無正當職業，其竊取已有七
    年車齡之機車，對於被害人之損害尚非重大，及其犯後極力否認犯罪，態度不佳
    等一切情狀，量處如主文所示之刑。
三、據上論斷，應依刑事訴訟法第二百九十九條第一項前段、刑法第三百二十條第一
    項、罰金罰鍰提高標準條例第一條前段，判決如主文。
中      華      民      國      八十九      年      四    月    二十一  日
             法  官   康  樹  正
右正本證明與原本無異。
如不服本判決，應於判決送達後十日內向本院提出上訴狀( 應附繕本 )。
                                             書記官   劉  鴻  成
中      華      民      國      八十九      年      四    月    二十一  日
刑法第三百二十條
意圖為自己或第三人不法之所有，而竊取他人之動產者，為竊盜罪，處五年以下有期
徒刑、拘役或五百元以下罰金。
意圖為自己或第三人不法之利益，而竊佔他人之不動產者，依前項之規定處斷。
前二項之未遂犯罰之。


司法院資訊處製作；財團法人民間司法改革基金會備份。
